# 固定资产折旧测算

提问人：xiongmao12 时间：2012-05-29 16:48:53
回复 goforit 的帖子
我比较赞同您的观点。但是想请教一个问题，因为内部控制是由局限性的，或者说存在人为篡改的可能。如果信赖内部控制而实质性测试仅仅执行分析程序，如果被审计单位刻意舞弊的话，比如人为调整其中部分资产的折旧。而做内控恰好没有发现这部分，这样的风险应当如何防范呢？

回答人：chenyiwei
尽可能充分利用被审计单位有效的ITGC和自动化应用控制；同时评估舞弊风险，实施针对舞弊风险的特殊应对程序。